臺北高等行政法院裁定
　　　　　　　　　　　　　　　　　　 96年度停字第00111號
聲　請　人　久八九開發有限公司
代　表　人　甲○○董事）住同.
聲　請　人　福海砂石有限公司
代　表　人　徐銘董事）住同.
相　對　人　臺北縣政府
代　表　人　乙○○縣長）住同.
代　理　人　丙○○
　　　　　　丁○○
上列當事人間因違反都市計劃法事件，聲請停止原處分之執行，
本院裁定如下：
    主　文
聲請駁回。
聲請程序費用由聲請人負擔。
    理　由
一、按「於行政訴訟起訴前，如原處分或決定之執行將發生難於
    回復之損害，且有急迫情事者，行政法院亦得依受處分人或
    訴願人之聲請，裁定停止執行。但於公益有重大影響者，不
    在此限。」為行政訴訟法第116 條第3 項所明定，而此所稱
    難以回復之損害，係指其損害不能回復原狀，或不能以金錢
    賠償等情而言，合先指明。
二、又訴願法第93條第2 項規定受處分人得申請受理訴願機關或
    原處分機關停止執行，理論上既得由上開機關獲得救濟，則
    殊無逕向行政法院聲請之必要。申言之，行政法院係審查行
    政處分違法性之最終機關，若行政處分不待訴願程序即逕行
    聲請行政法院停止原處分之執行，無異規避訴願程序暫時權
    利保護制度，故受處分人得跳躍訴願程序逕行向行政法院為
    聲請行政處分之停止執行，必須其情況緊急，非即時由行政
    法院予以處理，則難以救濟為要件，否則應認欠缺保護之必
    要而駁回其聲請，庶不致浪費司法資源（最高行政法院93年
    度裁字第182 號裁定意旨及89年度第1 次高等行政法院法律
    座談會結論參照）。
三、本件聲請人聲請意旨略謂：本件系爭林口鄉○○○段嘉溪子
    坑小段75-1號、75-4號、18-4號、127-1 號、499-3 號、林
    口鄉○○○段寶斗厝境小段280 號、280-3 號土地係聲請人
    依都市計畫法臺灣省施行細則第31條規定獲准之工作場所，
    相對人逕於96年7 月17日派員送達96年7 月16日北府城開字
    第0960473610號處分書、北府城開字第0960474220號處分書
    ，嗣於96年7 月20日通知將於96年7 月23日強制執行斷水、
    斷電、拆除全部建物、工作物，惟本件相對人於裁處前完全
    未依行政程序法第39條、行政罰法第42條規定，給予聲請人
    陳述意見之機會，況依現行有效之違章建築處理辦法第11條
    規定，舊違建如不妨礙都市計畫、公共交通、公共安全、公
    共衛生、防空疏散、軍事設施及對市容觀瞻並無重大影響者
    ，不得逕行拆除，且相對人亦須完備實地勘查、劃分地區分
    別處理，經勘定後，尚應函請內政部備查，並以公告限定於
    一定期限內拆遷或整理，須符合緊急性、必要性及比例原則
    ，，且不得逾越必要程度，否則即屬違法執行。而本件系爭
    行政處分如經執行，聲請人將發生難於回復之嚴重損害，且
    有急迫之情事，於公益並無重大及立即影響，為此，提起本
    件停止執行之聲請云云。
四、經查，本件聲請人就原處分所爭執者乃渠等於系爭林口鄉○
    ○○段嘉溪子坑小段75-1號、75-4號、18-4號、127-1 號、
    499-3 號、林口鄉○○○段寶斗厝境小段280 號、280-3 號
    土地經營砂石場、堆置土石方及變更地形，是否違反都市計
    畫法台灣省施行細則第27、28條有關之土地使用分區管制規
    定，聲請人應否立即停止經營砂石場、堆置土石方及變更地
    形及相對人對聲請人裁處新台幣6 萬元之罰鍰應否撤銷等項
    ，而上該處分之執行，依客觀情形及一般社會通念，並非不
    得以金錢加以補償，尚無損害不能回復原狀或達到回復困難
    之程度可言。又本件聲請人迄未就系爭行政處分提起救濟一
    事，業據聲請人到庭陳述明確，則揆諸前揭規定及最高行政
    法院裁定意旨，自應由訴願機關或原處分機關本於行政自我
    審查之功能，審查原處分及應否停止原處分之執行，尚無由
    行政法院介入之必要，聲請人逕向本院聲請停止執行，亦欠
    缺權利保護之必要。
五、綜上所述，本件聲請欠缺權利保護之必要，且與停止執行之
    要件不符，要難准許，應予駁回。
六、據上論結，本件聲請為無理由，爰依行政訴訟法第104 條，
    民事訴訟法第95條、第78條之規定，裁定如主文。
中　　華　　民　　國　　96　　年　 　7    月  　25    日
                       第一庭審 判 長 法  官  王立杰
                                      法  官  林惠瑜
                                      法  官  周玫芳
上為正本係照原本作成。
如不服本裁定，應於送達後10日內向本院提出抗告狀（須按他造
人數附繕本）。
中    華    民    國    96    年    7     月    25    日
                                      書記官  何閣梅
